臺灣雲林地方法院刑事裁定
111年度聲字第336號
聲  請  人  
即  被  告  傅毅豪




上列聲請人即被告因詐欺案件（本院111年度訴字第211號），聲
請停止羈押，本院裁定如下：
    主  文
聲請駁回。
    理  由
一、聲請意旨略以：聲請人即被告（下稱被告）甲○○係因朋友徐
    嘉銓介紹而成為被詐欺集團利用之工具，本身並未實際從事
    詐騙被害人之行為，僅依通訊軟體Telegram暱稱「色狼」之
    人之指揮，負責開車載車手去領錢，再將收得的錢轉交給徐
    嘉銓或放在「色狼」指定之地點，被告已於偵查中坦承本案
    全部犯行，且被告先前係因未收到開庭通知才未遵期到庭而
    遭到通緝，並非有意逃匿。被告自幼父親即過世，身為長男
    ，總希望能儘速改善家庭生活困境，因此很努力賺錢欲貼補
    家用及讓弟妹得以繼續唸書，被告亦希望能改變自己，繼續
    求學以習得一技之長，爭取更好之工作機會，進而報答母親
    之辛勞，若法院繼續對被告執行羈押，將會增加被告及家庭
    更大的傷害，爰聲請准予被告停止羈押等語。
二、按被告及得為其輔佐之人或辯護人，得隨時具保，向法院聲
    請停止羈押，刑事訴訟法第110條第1項定有明文。次按法院
    對被告執行之羈押，本質上係為使訴訟程序得以順利進行或
    為保全證據或為保全對被告刑罰之執行之目的，而對被告所
    實施之剝奪人身自由之強制處分，是關於羈押與否之審查，
    其目的僅在判斷有無實施羈押強制處分之必要，並非認定被
    告有無犯罪之實體審判程序，故關於羈押之要件，無須經嚴
    格證明，以經釋明得以自由證明為已足；被告有無羈押之必
    要，法院僅須審查被告犯罪嫌疑是否重大、有無羈押原因、
    以及有無賴羈押以保全偵審或執行之必要，由法院就具體個
    案情節予以斟酌決定，如就客觀情事觀察，法院許可羈押之
    裁定，在目的與手段間之衡量並無明顯違反比例原則情形，
    即無違法或不當可言。至於被告是否成立犯罪，乃本案實體
    上應予判斷之問題，非法院裁定是否羈押之審查要件。
三、經查：
　㈠本案被告因犯詐欺等案件，經臺灣雲林地方檢察署檢察官向
    本院提起公訴，由本院以111年度訴字第211號案件受理。經
    受命法官訊問後，認被告涉犯組織犯罪防制條例第3條第1項
    後段之參與犯罪組織罪、刑法第339條之4第1項第2款之三人
    以上共同詐欺取財罪及洗錢防制法第14條第1項之洗錢罪，
    犯罪嫌疑重大，且有刑事訴訟法第101條第1項第1、2款及第
    101條之1第7款所定之羈押原因，再考量本案遭詐騙之被害
    人人數眾多，被告參與本案詐欺集團之程度亦深，所為危害
    社會治安及金融秩序情節嚴重，應有羈押之必要，爰處分自
    民國111年4月11日起予以羈押3月，並禁止接見、通信在案
    。
　㈡被告固以前詞請求停止羈押，惟：
  ⒈被告先前並未居住在其戶籍地及其所稱之居所地，而係一度
    與涉嫌參與同一詐欺集團之共同被告高健勝、顏廷彰、傅郁
    婷等人一同居住在雲林縣○○鄉○○路00巷00號之租屋處，此情
    業據被告於本院移審訊問時坦認在卷（見本院卷第151頁）
    ，是難認其有固定之住居所；且被告前於110年間，曾因傷
    害、毀損、施用毒品、竊盜、詐欺等案件，多次經院檢發布
    通緝（甚有於同一案件審理過程中，經法院2度發布通緝之
    紀錄），有臺灣高等法院通緝記錄表在卷可按（見本院卷第
    133頁），堪認被告曾有數次涉案逃亡情形；又被告於偵查
    中，經檢察官詢問為何於警方110年12月6日前往被告當時位
    於上開二崙鄉之租屋處查緝被告時，被告會開車衝撞警方乙
    節時，曾明確答以：「我以為是詐欺案被通緝，我直接跑掉
    ，我開車逃離現場」等語（見少連偵37號卷第337頁），顯
    見被告主觀上確有規避檢警查緝其涉嫌詐欺取財等犯行之意
    圖，自有事實足認被告有逃亡之虞。再者，被告於偵查中明
    確拒絕就其胞姊即共同被告傅郁婷是否參與同一詐欺集團、
    涉嫌本案相關詐欺取財及洗錢等犯行乙節作證，然其又於本
    院移審訊問時供承於從事本案詐欺取財等犯行而居住在上開
    二崙鄉租屋處期間，有與共同被告傅郁婷及其男友即共同被
    告顏廷彰同住，且共同被告顏廷彰亦為本案詐欺集團成員之
    一等事實，諸此堪認被告對於本案詐欺集團之成員組成，乃
    至於該詐欺集團之整體犯罪情節仍避重就輕或有所隱瞞，而
    有事實足認其有勾串共犯之虞。又被告自承於110年5月9日
    前即加入本案詐欺集團，並依指示負責提領詐欺贓款，其於
    該次犯行遭查獲而經警方移送偵辦後，竟未知所警惕，猶持
    續在同一集團內參與詐欺取財等犯行之分工，甚且於110年1
    2月6日經警方至前揭二崙鄉租屋處查緝而成功躲避追查後，
    旋又於翌（7）日聯繫共同被告高健勝為起訴書附表編號8至
    17所示之犯行，自此實有事實足認被告有反覆實施三人以上
    共同詐欺取財犯罪之虞。而被告上開可能逃亡、勾串共犯、
    反覆實施加重詐欺取財犯罪之疑慮，非因其泛稱已坦承本案
    全部犯行，將誠心接受國家法律制裁云云即可當然排除。是
    被告所執情詞容非動搖本院受命法官以有事實足認被告有逃
    亡、勾串共犯及反覆實施同一犯罪之虞，而認具羈押之原因
    及必要性後所為羈押處分之理由。
  ⒉被告雖另以希望能早日返家、繼續就學及覓得正當工作，以
    改善家境並報答母親養育之恩為由，聲請停止羈押，惟刑事
    訴訟程序關於被告羈押之執行，係為確保國家司法權對犯罪
    之追訴處罰及保障社會安寧秩序而採取之必要手段，與受處
    分人個人自由及家庭生活機能之圓滿，難免衝突，不能兩全
    ，在被告前述羈押原因經排除前，其空言表示若繼續羈押，
    將對其或家庭造成更大傷害云云，仍非本院審酌是否停止羈
    押之因素，自不足據為被告本件聲請停止羈押之正當理由。
  ㈢綜上，本案被告原有之刑事訴訟法第101條第1項第1、2款、
    第101條之1第1項第7款羈押之原因尚未消滅，且參諸目前卷
    證所示資料，尚無法以具保、責付、限制住居等其他對被告
    自由權利侵害較輕微之強制處分措施替代。本院權衡國家刑
    事司法權之有效行使、社會秩序及公共利益、被告人身自由
    之私益及防禦權受限制之程度等情狀後，認對被告採此拘束
    人身自由措施，仍屬相當而必要之手段，為確保後續審判程
    序之順利進行，應有繼續羈押被告之必要。此外，復查無刑
    事訴訟法第114條各款所列不得駁回聲請具保停止羈押之情
    形，故首揭聲請意旨，為無理由，應予駁回。
四、依刑事訴訟法第220條規定，裁定如主文。 
中　　華　　民　　國　　111 　年　　4 　　月　　29　　日
                  刑事第三庭  審判長法  官  吳基華
　　　　　　　　　　　              法  官  蔡美華
　　　　　　　　　　　              法  官  蘇珈漪
以上正本證明與原本無異。
如不服本裁定，應於裁定送達後5日內向本院提出抗告狀。
                              書記官  曾百慶
中　　華　　民　　國　　111 　年　　4 　　月　　29　　日